【裁判字號】    98,易,159
【裁判日期】    980421
【裁判案由】    竊盜
【裁判全文】
臺灣雲林地方法院刑事判決               98年度易字第159號
公  訴  人  臺灣雲林地方法院檢察署檢察官
被      告  甲○○
上列被告因竊盜案件，經檢察官提起公訴（98年度偵字第859號）
，本院判決如下：
    主  文
甲○○犯刑法第三百二十一條第一項第二、三、四款之竊盜罪，
處有期徒刑壹年陸月。扣案破壞剪、斧頭、鋸子各壹支，均沒收
之。
    事  實
一、甲○○（綽號「老大」）與姓名、年籍不詳綽號「阿龍」（
    另一綽號「多歲」）之成年男子，以新臺幣（下同）5,000
    元之價格，雇用徐信潔（竊盜部分，另案經臺灣高等法院臺
    南分院判處有期徒刑1 年6 月確定）為渠等工作。3 人共同
    意圖為自己不法之所有，於民國97年11月1 日上午8 時30分
    許，以爬越圍牆之方式侵入雲林縣麥寮鄉臺塑石化股份有限
    公司六輕廠區原四期工安訓練教室東側林區後，由甲○○以
    自備而屬其與「阿龍」所有可供兇器使用之破壞剪、斧頭、
    鋸子各1 支，負責剪斷臺塑石化股份有限公司所有之電纜線
    ，由「阿龍」負責拉電纜線，徐信潔則負責搬運電纜線，3
    人並將所竊得之電纜線丟置廠區圍牆外，而以此方式竊取電
    纜線得手。嗣於同日下午2 時30分許，經警衛黃建勛發覺而
    報警，當場逮捕徐信潔，至甲○○及「阿龍」則乘機逃逸。
    現場遺留8 條已剪斷之電纜線被拖出在旁，4 條已剪斷之電
    纜線未拖出，及已丟至廠區圍牆外之電纜線1 批，共計4,40
    0 公斤，並查扣上開行竊所用可供兇器使用之破壞剪、斧頭
    、鋸子各1 支（另案扣押）。
二、案經臺塑石化股份有限公司訴由雲林縣警察局臺西分局報告
    臺灣雲林地方法院檢察署偵查起訴。
    理  由
壹、程序方面：
一、按除簡式審判程序、簡易程序及第376 條第1 款、第2 款所
    列之罪之案件外，第一審應行合議審判，刑事訴訟法第284
    條之1 定有明文。本件被告甲○○所犯竊盜罪，屬刑事訴訟
    法第376 條第2 款所列之罪之案件，依同法第284 條之1規
    定，第一審自毋庸行合議審判，合先敘明。
二、證據能力方面：
    按被告以外之人於審判外陳述，雖不符刑事訴訟法第159 條
    之1 至之4 之規定，而經當事人於審判程序同意作為證據，
    法院審酌該言詞陳述或書面陳述作成時情況，認為適當者，
    亦得為證據；當事人、代理人或辯護人於法院調查證據時，
    知有同法第159 條第1 項不得為證據之情形，而未於言詞辯
    論終結前聲明異議者，視為有前項之同意，同法第159 條之
    5 定有明文。本件檢察官所舉所有書面證據及本院提示證據
    之證據能力，業經被告甲○○於本院審理時表明同意作為證
    據，本院審酌該等供述證據之取得過程並無瑕疵，與本件待
    證事實間復具有相當之關聯性，以之為本件證據尚無不當，
    自得採為證據。
貳、實體方面：
一、認定犯罪事實所憑之證據及理由：
    前揭竊盜之犯罪事實，業據被告於警詢、檢察官偵訊及本院
    審理時坦白承認，並據同案被告徐信潔於警詢供述綦詳，核
    與證人曹錦堂、黃建勛於警詢證述之情節相符，並有另案扣
    押供行竊所用之破壞剪、斧頭、鋸子各1 支可證。此外，復
    有臺中港務警察局贓物認領管單、扣押物品目錄表各1 紙、
    徐信潔持用門號0000000000號行動電話通聯紀錄1 份、六輕
    廠區配置圖、警衛追捕嫌犯人力派遣模擬分析圖各1 份、照
    片67張等在卷可稽，足認被告自白確與事實相符，自可採信
    。本件事證已臻明確，被告犯行堪予認定，應依法論科。
二、論罪科刑：
  (一)按刑法第321 條第1 項第3 款攜帶兇器竊盜罪，所稱「兇器
    」，其種類並無限制，凡客觀上足對人之生命、身體、安全
    構成威脅，具有危險性之兇器均屬之，且祇須行竊時攜帶此
    種具有危險性之兇器為已足，並不以攜帶之初有行兇之意圖
    為必要（最高法院79年臺上字第5253號判例要旨參照）。查
    被告與綽號「阿龍」之成年男子、徐信潔共同為本件竊盜犯
    行時，所持破壞剪、斧頭、鋸子各1 支，均為金屬製品，質
    地堅硬，有扣案照片4 張（見警卷第23頁、第24頁、本院卷
    第43頁）在卷可佐，客觀上均足對人之生命、身體、安全造
    成危險，顯為可供兇器使用之物。又按竊盜罪既遂與未遂之
    區別，應以所竊之物已否移入自己權力支配之下為標準。若
    已將他人財物移歸自己所持，即應成立竊盜既遂罪。至其後
    將已竊得之物遺棄逃逸，仍無妨於該罪之成立（最高法院17
    年上字第509 號判例、83年度臺上字第1434號、84年度臺上
    字第4127號判決意旨參照）。本件被告既將被害人電纜線剪
    斷，拖出在旁，且將部分電纜線丟置廠區圍牆外，顯已移置
    於自己之實力支配下，斯時犯罪已屬既遂，雖然嗣後因經警
    衛發覺，來不及將已竊得之物搬運，而遺棄現場逃逸，惟此
    與其已成立之竊盜既遂罪不生影響。從而，被告與綽號「阿
    龍」之成年男子、徐信潔係以爬越圍牆之方式侵入雲林縣麥
    寮鄉臺塑石化股份有限公司六輕廠區原四期工安訓練教室東
    側林區，攜帶兇器行竊電纜線，核被告所為，係犯刑法第32
    1 條第1 項第2 、3 、4 款之結夥攜帶兇器踰越牆垣之竊盜
    既遂罪。又起訴事實雖未敘及被告係以爬越圍牆之方式侵入
    行竊地點，然該部分事實與已起訴之結夥攜帶兇器竊盜事實
    有實質上一罪關係，自為起訴效力所及，是基於審判不可分
    原則，本院應併予審究。再公訴意旨認被告成立加重竊盜未
    遂罪，亦有未洽，惟此部分業經公訴檢察官當庭更正（見本
    院卷第29頁），且因既遂未遂同規定於一條文，自毋庸予變
    更起訴法條，附此敘明。
  (二)被告與徐信潔、綽號「阿龍」之成年男子間，就上開犯行有
    犯意聯絡及行為分擔，為共同正犯。
  (三)爰審酌被告與綽號「阿龍」之成年男子雇用徐信潔，3 人共
    同持破壞剪、斧頭、鋸子等工具行竊，犯罪情節及手段不輕
    ，又所竊取之電纜線重量高達4,400 公斤，造成臺塑石化股
    份有限公司營運重大影響，事後修復之費用高達新臺幣1 百
    餘萬元，犯罪所生損害甚大，及其犯後坦承竊盜犯行，態度
    尚佳，暨其雇用徐信潔竊取電纜線，惡性較徐信潔為重等一
    切情狀，量處如主文所示之刑。
  (四)另案扣押之破壞剪、斧頭、鋸子各1 支，係被告及「阿龍」
    所共有，且供本件竊盜犯罪所用之物，業據被告供述在卷（
    見本院卷第32頁），應依刑法第38條第1 項第2 款規定宣告
    沒收之。
參、應適用之法律：
  (一)刑事訴訟法第284條之1、第299條第1項前段。
  (二)刑法第28條、321 條第1 項第2 款、第3 款、第4 款、第38
    條第1項第2款。
本案經檢察官江柏青到庭執行職務
中    華    民    國    98    年    4     月    21    日
                  刑事第六庭  法  官  黃楹榆
以上正本證明與原本無異
如不服本判決，應於判決送達後10日內，向本院提出上訴狀（須
附繕本）。
                              書記官  李雅怡
中    華    民    國    98    年    4     月    21    日
附錄本案論罪科刑法條全文：
刑法第321條
犯竊盜罪而有左列情形之一者，處 6 月以上、 5 年以下有期徒
刑：
  一、於夜間侵入住宅或有人居住之建築物、船艦或隱匿其內而
      犯之者。
  二、毀越門扇、牆垣或其他安全設備而犯之者。
  三、攜帶兇器而犯之者。
  四、結夥三人以上而犯之者。
  五、乘火災、水災或其他災害之際而犯之者。
  六、在車站或埠頭而犯之者。
前項之未遂犯罰之。


司法院資訊處製作；財團法人民間司法改革基金會備份。
